

NGUYỄN VIỆT HOÀNG MUTILMEDIA COMUNICATION

GRAPHICS DESIGNER **PHOTOGRAPHY EDITOR**



占 MỤC TIÊU NGHỀ NGHIỆP

Kỹ sư công nghệ thông tin, chuyên ngành Truyền thông Đa phương tiên tại trường đại học Công nghệ thông tin và Truyền thông Việt - Hàn Đà Nẵng. Có 2 năm kinh nghiệm dựng, chỉnh sửa ảnh và video ở mức khá tốt, hoàn thành toàn bộ đồ án cơ sở và chuyên ngành. Có khả năng phát triển hơn ở video editor, cameraman. motion graphics, 2D, 3D. Mong muốn ứng tuyển vào vị trí tuyển dụng để phát triển bản thân và đóng góp cùng quý công ty để mang lại lợi ích cho nhau cũng như là ngày càng phát triển.

thông tin liên hệ

NAME Nguyễn Việt Hoàng

PHONE 0855 536 246

EMAIL hoangnguyen9862@gmail.com

instagram.com/vhoangg_ng/



PHOTOGRAPHY

GRAPHIC DESIGN

EDITOR

IG

DRAWING

ANIMATION



HOC VẤN

THPT CHUYÊN LÊ QUÝ ĐÔN QUẢNG TRI

ĐẠI HỌC CÔNG NGHỆ THÔNG TIN VÀ TRUYỀN

Sinh viên học tập và làm việc tại trường Đại học Công nghệ thông tin và Truyến thông Việt - Hàn với chương trình học tốt nghiệp bằng Kỳ sư



KINH NGHIỆM

GRAPHICS DESIGNER PART-TIME (2021- 2022) REMOTE ONLINE tai SCHOOL

Nhân các lob thiết kế poster, banner trên các nhóm tại mạng xã hội Facebook, các bài đẳng Instagram theo 1 số lượng sản phẩm nhất định

THỰC TẬP DOANH NGHIỆP (2022)

GIANT và DIGITAL WORK tại ĐÀ NẮNG Tham khảo về quy trình sản xuất, hoàn thiện game 3D tại đây để ứng

VIDEO EDITOR (4/2023 -9/2023)

KÊNH YOUTUBE của FAM TRADING

VIDEO EDITOR (5/2023 -11/2023)

KÊNH TIKTOK của LATKEO.TV

Edit các sản phẩm video để đẳng tải lên kênh tiktok của Latkeo.TV

CAMERAMAN - VIDEO EDITOR (2023-2024)

TEAMWORK cùng ĐỘI QUAY TVC

khu cầm trai, khu vui chơi, di tích lịch sử, áo dài VN... cùng các đàn anh

CAMERAMAN - VIDEO EDITOR (2024)

CÔNG TY SLENDER BEAUTY & ACADEMY

Lựa chọn ứng tuyển vị trí nhân viên công ty thay vì thực tập sinh. Đảm

nhiệm quay dựng các video short đặng tải các kệnh social tại công ty



THÀNH TƯU

XÂY DỰNG KÊNH TIKTOK TRENDING

Flat 2 TRIÉLLIUM vom han 150 NGÁN lunt thính han 5 NGÁN follower

GIẢI KHUYẾN KHÍCH CUỘC THI ROBOCAR

trường tố chức cho toàn sinh viên Đà Nẵng.